臺灣士林地方法院刑事裁定
111年度毒聲字第203號
聲  請  人  臺灣士林地方檢察署檢察官
被      告  洪銀樹


上列被告因違反毒品危害防制條例案件（111年度毒偵字第570號
），經檢察官聲請送觀察、勒戒（111年度聲觀字第186號），本
院裁定如下：
    主  文
洪銀樹施用第二級毒品，應送勒戒處所觀察、勒戒。
    理  由
一、聲請意旨略以：被告洪銀樹基於施用第二級毒品甲基安非他
    命之犯意，於民國111年1月25日晚間6時52分在新北市政府
    警察局後厝派出所為警採尿往前回溯96小時內某時許，在不
    詳地點，以不明方式，施用第二級毒品甲基安非他命1次。
    嗣警方持本院所核發搜索票，在被告臺北縣○○鄉○○○00號住
    處執行搜索，並徵得被告同意採集其尿液送驗，檢驗結果呈
    現甲基安非他命陽性反應，始悉上情。爰依毒品危害防制條
    例第20條第1項規定，聲請裁定將被告送勒戒處所觀察、勒
    戒等語。
二、按犯毒品危害防制條例第10條之罪者，檢察官應聲請法院裁
    定，令被告入勒戒處所觀察、勒戒，其期間不得逾2月，毒
    品危害防制條例第20條第1項定有明文。
三、訊據被告固矢口否認有何施用第二級毒品犯行，辯稱：其未
    施用毒品云云。然查，被告於111年1月25日晚間6時52分許
    ，經警徵得其同意採集其尿液後，送請台灣檢驗科技股份有
    限公司濫用藥物實驗室-台北，以氣相層析質譜儀鑑驗結果
    ，呈甲基安非他命（1606ng/mL）陽性反應等情，有勘察採
    證同意書、新北市政府警察局受採集尿液檢體人姓名及檢體
    編號對照表、新北市政府警察局查獲毒品案件尿液檢體監管
    紀錄、台灣檢驗科技股份有限公司濫用藥物實驗室-台北111
    年2月17日濫用藥物檢驗報告在卷可稽(見臺灣士林地方檢察
    署111年度毒偵字第570號卷【下稱毒偵卷】第9頁、第10頁
    、第11頁、第12頁）。又施用甲基安非他命（閾值500ng/mL
    ），一般檢出時間則介於2至4天；尿液經以氣相層析質譜儀
    法進行確認檢驗，不致有「偽陽性」之結果，業經衛生福利
    部食品藥物管理署97年7月1日管檢字第0970006063號函、97
    年1月21日管檢字第0970000579號函敘明在案，且本案員警
    所採集之尿液為徵得被告同意後，由被告親自排放封緘等情
    ，亦據被告於警詢及偵訊時供述明確（見毒偵卷第7頁、第2
    8頁），採尿過程尚無瑕疵，是被告於上開時間為警採尿前
    回溯96小時內某時，確有施用第二級毒品甲基安非他命之事
    實，堪以認定，被告所辯前詞，自無足採。
四、被告未曾經觀察、勒戒或強制戒治之執行，有臺灣高等法院
    被告前案紀錄表在卷可參（見本院卷第15頁至第16頁）。又
    本院審酌被告自始否認有何施用毒品犯行，應無法期待對其
    適用戒癮治療之機構外處遇模式戒除其毒癮，本件聲請人考
    量此情，裁量選擇聲請法院將被告令入勒戒處所觀察、勒戒
    ，核屬聲請人職權之適法行使，並無違法或裁量濫用之瑕疵
    可指，因認本件聲請於法核無不合，應予准許，爰裁定將被
    告送勒戒處所施以觀察、勒戒，其期間不得逾2月。
五、依毒品危害防制條例第20條第1項，觀察勒戒處分執行條例
    第3條第1項，裁定如主文。
中　　華　　民　　國　　111 　年　　5 　　月　　9 　　日
                  刑事第七庭  法  官  李昭然
以上正本證明與原本無異。
如不服本裁定，應於送達後5日內，向本院提出抗告狀。
因疫情而遲誤不變期間，得向法院聲請回復原狀。
                              書記官  林盈均
中　　華　　民　　國　　111 　年　　5 　　月　　9 　　日